臺灣板橋地方法院刑事判決　　　　　　　　　　　　九十一年度易字第一六八四號
　　公　訴　人　臺灣板橋地方法院檢察署檢察官
　　被　　　告　丙○○　女　三.
　　選任辯護人　陳松鈴律師
　　被　　　告　乙○○　男　七.
右列被告因傷害案件，經檢察官提起公訴（九十一年度偵字第五八四四號、第九二三
六號），本院判決如左：
    主  文
丙○○傷害人之身體，處拘役貳拾日，如易科罰金以佰元折算壹日。緩刑貳年。
乙○○被訴部分公訴不受理。
    事  實
一、丙○○與乙○○（已於民國九十一年五月十七日死亡）係分別住於臺北縣三重市
    ○○○路三三二號五樓、四樓鄰居，其於九十年九月三十日晚上九時四十分許，
    因丙○○在上址五樓住處清掃環境時，房門不慎遭風襲猛然關合，造成巨大聲響
    ，引起乙○○不滿，上至五樓找丙○○理論，詎二人在丙○○住處門口前一言不
    合，發生激烈爭執，二人竟互相基於傷害之故意，相互拉扯，致乙○○受有前胸
    多處挫擦傷、兩側前臂多處挫擦傷、右腳第三趾挫傷等傷害，丙○○則受有左臉
    裂傷長二公分寬○‧二公分、左臂瘀傷長六公分寬四公分、左大腿血腫長二公分
    寬二公分等傷害。
二、案經丙○○告訴、乙○○訴由臺北縣政府警察局三重分局報請臺灣板橋地方法院
    檢察署檢察官偵查起訴。
    理  由
甲、被告丙○○被訴部分：
一、訊據被告丙○○矢口否認有於上揭時地拉扯傷害告訴人乙○○之犯行，辯稱：當
    時乙○○上樓後即吐伊口水，出言辱罵並出手毆打伊，伊當時為了保護伊二個小
    孩，就退回屋內，乙○○又進來繼續毆打伊，伊只有用手撥開他，並沒有還手打
    他，後來住在樓下之鄰居夫妻上來勸架，才將乙○○拉出去云云。然查被告丙○
    ○於右揭時地與告訴人乙○○爭吵拉扯傷害之情，業據告訴人乙○○指訴綦詳，
    並經證人即住於同址三樓前往勸解之鄰居甲○○（起訴書誤繕為「柯素琴」）證
    稱：確實有看到被告丙○○與告訴人乙○○互相拉扯，並有看到被告丙○○抓傷
    告訴人乙○○手臂等語情節屬實（見九十一年度偵字第五八四四號偵查卷三十八
    頁反面、三十九頁、本院九十一年九月二十四日訊問筆錄），復有臺北縣立三重
    醫院出具之乙○○受有上揭傷害之診斷證明書一紙附卷可資佐證，是被告丙○○
    上開所辯，要屬事後卸責之詞，不足採信。至被告丙○○另辯稱：告訴人乙○○
    雖於九十一年二月二十八日警訊時陳稱其亦要告被告丙○○傷害，惟其後均未正
    式提出傷害告訴，本件此部分顯未經告訴，檢察官逕行起訴顯有違法云云，然按
    告訴應以書狀或言詞向檢察官或司法警察官為之，其以言詞為之者，應制作筆錄
    ，刑事訴訟法第二百四十二條第一項定有明文，因此乙○○於九十一年二月二十
    八日以言詞向臺北縣政府警察局三重分局陳稱：伊也要告她（意指丙○○）傷害
    等語，並記明於警訊筆錄，依照上開規定，顯已於告訴期間內合法提出告訴，被
    告丙○○上開所辯，容有誤解，自亦不足採，附此敘明。是本件此部分事證已甚
    明確，被告丙○○傷害犯行堪以認定。
二、核被告丙○○傷害告訴人乙○○之身體，所為係犯刑法第二百七十七條第一項之
    傷害罪。爰審酌被告與告訴人相互爭吵拉扯事由、犯罪之動機、目的、手段、傷
    害情節之輕重程度、對告訴人所生危害、犯後態度等一切情狀，量處如主文所示
    之刑，並諭知易科罰金之折算標準，以資懲儆誡惕。又查被告丙○○前未曾受有
    期徒刑以上刑之宣告，有臺灣高等法院檢察署刑案紀錄簡覆表在卷可按，其因一
    時失慮致犯本罪，經此教訓，當知警惕，信無再犯之虞，是本院認本判決此部分
    對被告丙○○所宣告之刑，以暫不執行為適當，爰併宣告緩刑二年，以勵自新。
乙、被告乙○○被訴部分：
一、公訴意旨略稱：被告乙○○於九十年九月三十日晚上九時四十分許，因不滿丙○
    ○在上址五樓住處清理房間關門太大聲，上至五樓理論，在丙○○住處門口前與
    丙○○，發生爭執，基於傷害之故意，相互拉扯，致丙○○受有左臉裂傷長二公
    分寬○‧二公分、左臂瘀傷長六公分寬四公分、左大腿血腫長二公分寬二公分等
    傷害，案經丙○○告訴，因認被告乙○○犯有刑法第二百七十七條第一項之傷害
    罪嫌等語。
二、按被告死亡者，應諭知不受理之判決，刑事訴訟法第三百零三條第五款定有明文
    。
三、查本件被告乙○○業於九十一年五月十七日死亡，此有乙○○之戶籍謄本附卷可
    稽。依照上開說明，爰不經言詞辯論，逕為不受理之判決。
據上論斷，應依刑事訴訟法第二百九十九條第一項前段、第三百零三條第五款、第三
百零七條，刑法第二百七十七條第一項、第四十一條第一項前段、第七十四條第一款
，罰金罰鍰提高標準條例第一條前段、第二條，判決如主文。
本案經檢察官高智美到庭執行職務
中      華      民      國    九十一    年      九      月     三十     日
                                      臺灣板橋地方法院刑事第六庭
                                          法  官  彭  全  曄
右正本證明與原本無異
如不服本判決應於送達後十日內向本院提出上訴狀
                                          書記官  梁  宜  庭
中      華      民      國    九十一    年      十      月     七       日
附錄本案論罪科刑法條全文：
刑法第二百七十七條
傷害人之身體或健康者，處三年以下有期徒刑，拘役或一千元以下罰金。
犯前項之罪，因而致人於死者，處無期徒或七年以上有期徒刑；致重傷者，處三年以
上十年以下有期徒刑。
